【裁判字號】    92,上訴,250
【裁判日期】    921127
【裁判案由】    偽造有價證券等
【裁判全文】
臺灣高等法院花蓮分院刑事判決                    九十二年度上訴字第二五號
    上訴人即被告  甲○○
    指 定辯護 人  乙○○律師
右列上訴人即被告因偽造有價證券等案件，不服臺灣花蓮地方法院九十二年度訴字第
一一０號中華民國九十二年九月五日第一審判決( 起訴案號：臺灣花蓮地方法院檢察
署九十二年度偵緝字第五一號），提起上訴，本院判決如左：
    主  文
上訴駁回。
    事  實
一、甲○○曾因二件偽造有價證券案件，經台灣台南地方法院以八十二年度訴緝字第
    一七三號及台灣高等法院台南分院分別判處有期徒刑三年八月及三年六月確定後
    ，合併定應執行刑七年，而在民國（下同）八十五年一月二十三日假釋出監，並
    於八十九年四月二十二日縮短刑期執行完畢，仍不知悔改，因其於八十五年至八
    十六年間，曾向丙○○借款新台幣（下同）十六萬元，又於九十年八月間，以其
    母生病急需用錢為由，再向丙○○借款十七萬五千元，期間甲○○僅償還二萬元
    ，尚欠丙○○借款三十一萬五千元，甲○○為了免除其對丙○○之上開債務，竟
    意圖供行使之用，而於九十年八月間某日，在台南市區偽刻伯誠保全股份有限公
    司（下稱伯誠公司）及其負責人溫督商之印章，用以偽造發票人為伯誠公司、發
    票日為九十年八月二十日、面額為六萬元之本票一紙，並明知其在台南地區以四
    千元向不詳人士購得之票據號碼ＥＣ0000000號、發票人孫小林、發票日
    為九十一年三月十日、面額二十五萬元之支票一紙為俗稱之芭樂票，無法兌現，
    仍連同上述偽造之本票，一併自台南郵寄到花蓮給丙○○佯為償還前開債務，嗣
    經丙○○屆期提示上述本票遭拒絕、提示上述支票遭退票後，始知上情。
二、案經丙○○訴由花蓮縣警察局報告台灣花蓮地方法院檢察署檢察官偵查起訴。
    理  由
一、訊據上訴人即被告甲○○對於右述犯行，於原審及本院均坦承不諱，並經證人即
    告訴人丙○○在警詢及偵查中、證人溫督商於偵查中證述明確，並有支票及退票
    理由單影本各一份、偽造的本票一紙、伯誠公司章印文二份、伯誠公司基本資料
    查詢一份附在卷內可按，足以佐證被告自白與事實相符，本件事證明確，被告犯
  行堪以認定。
二、核被告所為，係犯刑法第二百零一條第一項偽造有價證券罪。被告以一個行使之
    行為同時交付偽造本票及明知無法兌現之支票以詐騙丙○○，應論以想像競合犯
    並從重依行使偽造有價證券罪處斷。又被告偽造有價證券之後持以行使，行使之
    低度行為應為偽造之高度行為所吸收，不另論罪。公訴人認被告所為尚涉犯刑法
    第三百三十九條第二項詐欺得利罪嫌（已為偽造行為吸收，亦不另論罪），容有
    未洽，附此敘明。又被告偽造印章、印文為偽造有價證券之部分行為，亦為偽造
    有價證券罪所吸收，亦不另論罪。查被告曾因二件偽造有價證券案件，經法院分
    別判處有期徒刑三年八月及三年六月確定後，合併定應執行刑七年，而於八十九
    年四月二十二日縮短刑期執行完畢的事實，有刑案資料查註紀錄表及台灣高等法
    院被告全國前案紀錄表各一份在卷可查，被告在五年之內再犯本件有期徒刑以上
    罪名，為累犯，依刑法第四十七條的規定，加重其刑。原審因依上開法條及罰金
    罰鍰提高標準條例第一條前段等規定，再審酌被告前有偽造有價證券前科，明知
    所為對金融交易秩序之影響，卻因經濟困難（按其母陳錦滿於九十年間因高血壓
    、高血脂並發現腦部顱底腫瘤需花費金錢治療，有戶籍謄本一份及國立成功大學
    醫學院附設醫院函附之病患診療資料摘錄表在卷供參），被告又經債權人丙○○
    催討欠款，方出此策，此業據被告供陳明確，所偽造之本票張數、面額，因此所
    造成被害人之損害，以及犯罪後已知悔悟等一切情狀，量處被告有期徒刑四年，
    另明偽造之本票一紙、偽造之「伯誠保全股份有限公司」及「溫督商」印章各
    一個，依刑法第二百零五條及第二百十九條規定，不論屬於犯人所有與否，均諭
    知沒收，認事用法，尚無不合。被告之上訴意旨求為從輕量刑，核無理由，應予
    駁回。
據上論斷，應依刑事訴訟法第三百六十八條，判決如主文。
本案經檢察官翟光軍到庭執行職務。
中      華      民      國    九十二    年     十一     月   二十七     日
                                審判長法官  吳  鴻  章
                                      法官  林  德  盛
                                      法官  黃  永  祥
右正本證明與原本無異。
如不服本判決，應於判決送達後十日內向本院提出上訴狀。其未述理由者，並應於
提出上訴狀後十日內向本院補提理由狀(須附繕本)。
                書記官  吳  家  瑩
中      華      民      國    九十二    年     十一     月   二十七     日


司法院資訊處製作；財團法人民間司法改革基金會備份。
